【裁判字號】    97,上易,1082
【裁判日期】    970624
【裁判案由】    竊佔等
【裁判全文】
臺灣高等法院刑事判決                97年度上易字第1082號
上  訴  人  臺灣桃園地方法院檢察署檢察官
上  訴  人
即  被  告  乙○○
      （原名繆國發）
上列上訴人因被告竊佔等案件，不服臺灣桃園地方法院97年度易
字第33號，中華民國97年3月5日第一審判決（起訴案號：臺灣桃
園地方法院檢察署96年度偵字第12665 號），提起上訴，本院判
決如下：
    主  文
上訴駁回。
    事實及理由
一、本案經本院審理結果，認第一審以上訴人即被告乙○○（原
    名繆國發）犯刑法第320條第2項之竊佔罪，處有期徒刑 4月
    減為有期徒徒刑2月，並諭知如易科罰金，均以銀元300元即
    新台幣900元折算 1日之折算標準；又犯同法第354條之毀損
    罪，3罪，各處拘役20日，而其中95年12月23日、96年3月30
    日所犯毀損罪部分，悉合於減刑條件，均減為拘役10日；又
    犯同法第309條（第 1項）之公然侮辱罪，6罪，均各處拘役
    20日，而其中95年12月23日、12月26日、96年1月19日、2月
    8 日所犯公然侮辱罪部分，悉合於減刑條件，均減為有期徒
    刑10日；又犯同法第305條之恐嚇危害安全罪，處拘役20 日
    ，減為拘役10日；又犯同法第304條（第1項）之強制罪，處
    拘役20日，減為拘役（原判決主文原誤載為有期徒刑，原審
    業已裁定更正 ）10日，應執行拘役120日，並諭知如易科罰
    金，均以新台幣1,000元折算1日之折算標準。經核其認事用
    法及量刑均無不當，應予維持，並引用第一審判決書記載之
    事實、證據及理由（如附件）。
二、檢察官循告訴人甲○○所請上訴意旨略以：被告遭起訴後，
    不願拆屋還地，反擴大佔有面積，並將整個竊佔地加以封閉
    ，不讓任何人進入；又運用公權力檢舉他人施工之缺點或有
    無違建問題，也會運用向司法機關控訴莫須有之事情，企圖
    以司法力量壓迫告訴人，使告訴人陷於恐懼，藉機索取不當
    金錢。又被告犯案手段惡劣兇狠，不知謹守分寸，逼告訴人
    就範，及造成告訴人財物、精神上損失，並影響其工作等，
    原審僅量處上開之刑，顯屬過輕云云。惟查，原審判決量刑
    時，已考量被告智識程度、犯罪手段、所造成之損害及犯罪
    後態度等一切情狀，而為適法之裁量。且按刑法於95年7 月
    1 日修正施行後，採一罪一罰原則，若被告事後再有違犯刑
    罰法令之處，告訴人應另循司法途徑解決，此尚非本件犯罪
    量刑上所應考量之範疇。又被告犯罪行為所造成告訴人財物
    、精神上損失，並影響其工作等，原審量刑時已為斟酌，至
    於實際賠償問題，告訴人則應循民事途徑解決。基此，檢察
    官執前詞爭執原審適法裁量權之行使，為無理由，應予駁回
    。
三、被告上訴意旨略以：伊沒有竊佔他人之土地等情，原審未依
    被告聲請至現場勘查及請地政機關實施測量，以查明事實，
    顯有不當云云。惟查：原審已就被告聲請至現場勘查及請地
    政機關實施測量等項，在原判決理由中說明不予調查之原因
    （詳原判決理由欄一、(一)、(二)所載），經核並無不當。被告
    上訴執此指摘原判決不當，為無理由，亦應予駁回。至被告
    於上訴理由另提及告訴人違法情事，尚非本件審判之範疇，
    附此敘明。
四、據上論斷，應依刑事訴訟法第373條、第368條，判決如主文
    。
本案經檢察官侯寬仁到庭執行職務。
中    華    民    國    97    年    6     月    24    日
                  刑事第五庭審判長法  官  吳  敦
                                  法  官  張傳栗
                                  法  官  陳春秋
以上正本證明與原本無異。
不得上訴。
                                  書記官  李家敏
中    華    民    國    97    年    6     月    25    日
附錄本案論罪科刑法條全文
中華民國刑法第304 條（強制罪）
以強暴、脅迫使人行無義務之事或妨害人行使權利者，處3 年以
下有期徒刑、拘役或3 百元以下罰金。
前項之未遂犯罰之。
中華民國刑法第305 條（恐嚇危害安全罪）
以加害生命、身體、自由、名譽、財產之事，恐嚇他人致生危害
於安全者，處2 年以下有期徒刑、拘役或3 百元以下罰金。
中華民國刑法第309 條（公然侮辱罪）
公然侮辱人者，處拘役或3 百元以下罰金。
以強暴犯前項之罪者，處 1 年以下有期徒刑、拘役或 5 百元以
下罰金。
中華民國刑法第320 條第2 項（竊佔罪）
意圖為自己或第三人不法之利益，而竊佔他人之不動產者，依前
項之規定處斷。
中華民國刑法第354 條（毀損器物罪）
毀棄、損壞前二條以外之他人之物或致令不堪用，足以生損害於
公眾或他人者，處2 年以下有期徒刑、拘役或5 百元以下罰金。


司法院資訊處製作；財團法人民間司法改革基金會備份。
